# 大额销售费用

提问人：RSM@zyl 时间：2023-05-06 09:57:
陈老师您好，想请教关于某销售费用能否资本化的问题
公司请某明星代言产品，合同约定代言期间为三年。
问题 1 、是否需要将该笔费用在发生时就予以确认，因为该笔支出并不能满足未来很可能可以带来经济利益流入的定义。
问题 2 、我注意到您在别的贴子中提到过，关于明星本身确认代言收入的时候应该以时段法进行确认而不是时点法，原因是明星还需要在这合同有效期内维持自身形象等隐形条件。在这样的情况下，采购与销售两端的账务处理似乎并不对称，会计是否需要对称呢？

回答人：chenyiwei
对于明星代言费，一般原则是在发生时直接费用化处理。主要是此类代言支出后续能否为本企业带来未来经济利益流入是难以明确用货币计量的，即使获得了一段时间内的明星形象使用授权，也因此不能将该授权确认为一项无形资产。对于分段、分期提供的代言服务，如有预付款项的，则在预付时可以作为资产挂账，到相关服务提供完毕后转为销售费用处理，不能在相关服务提供完毕后仍然待摊。
站在明星一方的角度看，其除了直接出席活动、拍摄广告视频等可以单独辨认的服务内容以外，还包括了授权使用自身形象（即知识产权授权许可）的服务内容，这些服务内容事实上不可分割，整体属于一项单项履约义务，而后者（形象授权）要求其在合作期内一直注重保持和改进自身形象，提升自身品牌价值，从授予知识产权许可这一点来看，该项履约义务属于在一段时间内确认收入。